臺灣高等法院臺中分院刑事判決　　　　　　　　　九十四年度上訴字第五七號
　　上　訴　人
　　被　　　告　乙○○
右上訴人因違反毒品危害防制條例案件，不服臺灣台中地方法院九十三年度訴字第一
八八七號中華民國九十四年一月二十一日第一審判決（起訴案號：臺灣台中地方法院
檢察署九十三年度毒偵字第二五四一號，移
二號、九十四年度毒偵字第九號），提起上訴，及移
中地方法院九十四年度毒偵字第一二一一號、一七六五號），本院判決如左：
    主      文
原判決撤銷。
乙○○連續施用第壹級毒品，累犯，處有期徒刑壹年陸月，扣案如附表編號一、三、
四、七所示之第壹級毒品海洛因均沒收銷燬之，扣案如附表編號八所示之海洛因殘渣
袋沒收銷燬之，扣案如附表編號五、六所示之物均沒收；又連續施用第貳級毒品，累
犯，處有期徒刑拾月，扣案如附表編號二所示之第貳級毒品安非他命沒收銷燬之。應
執行有期徒刑貳年貳月，扣案如附表編號一、三、四、七所示之第壹級毒品海洛因、
編號二所示之第貳級毒品安非他命，均沒收銷燬之，扣案如附表編號八所示之海洛因
殘渣袋沒收銷燬之，扣案如附表編號五、六所示之物均沒收。
    事      實
一、乙○○曾犯違反肅清煙毒條例、竊盜、違反藥事法等罪，經本院裁定定應執行刑
    三年，於假釋後又經撤銷假釋；並因施用毒品案件，於民國（下同）八十七年間
    經觀察、勒戒後，認無繼續施用毒品傾向，由本院以八十六年度上訴字第九三三
    號刑事判決判處免刑，嗣又於八十九年間因施用第一級、第二級毒品案件，經台
    灣台中地方法院（以下稱原審法院）裁定強制戒治，並經檢察官提起公訴，經原
    審法院以八十九年度訴字第二八○八號刑事判決判處施用第一級毒品部份有期徒
    刑八月、施用第二級毒品部份有期徒刑六月，應執行有期徒刑一年。乙○○於九
    十年一月十二日入臺中戒治所執行強制戒治，九十年六月二十二日停止戒治，續
    執行前述假釋撤銷後之殘刑及有期徒刑一年，至九十二年十二月十二日縮刑期滿
    執行完畢，於九十二年十二月十三日釋放（強制戒治部份則至九十年十一月二十
    四日期滿以執行完畢論）。
二、詎乙○○仍不知戒除毒品，於前案強制戒治執行完畢釋放後五年內，復基於施用
    第一級毒品海洛因之概括犯意，自九十三年五月間某日起，至九十四年三月十五
    日某時止，在臺中縣、市某飯店、社區公園之公廁內、友人住處、臺中市○○路
    旁及台中市○區○○○路一一０號中山醫院大慶分院內科九樓八九二五號病房內
    等地，連續以將海洛因摻入香菸內吸食，或混合食鹽水、礦泉水注射之方式，施
    用第一級毒品海洛因多次，施用頻率不定。另基於施用第二級毒品安非他命之犯
    意，分別於九十三年七月十五日上午十時許及九十四年二月十七日十三時二十分
    許回溯四日內之某一時點，在臺灣地區內不詳處所，各施用第二級毒品安非他命
    一次。嗣先後於九十三年七月十五日凌晨三時許，為警在臺中市○區○○街一
    六七號二○一室搜索查獲，彼時其正與黃翰虹、蕭佳惠（由檢察官另案偵辦）二
    人同處一室，扣得如附表編號一、二所示之第一級毒品海洛因及第二級毒品安非
    他命。於九十三年十一月十五日下午七時三十分許，在臺中市○○路一八三號
    前其友人黃三元住處，為警查獲，扣得如附表編號三所示之第一級毒品海洛因。
    於九十三年十二月十六日上午十一時許，在臺中市○○路二二八號前，為警查
    獲，並扣得如附表編號四所示之第一級毒品海洛因及編號五、六之物。於九十
    四年二月十七日十三時二十分許，為警循線在台中市○區○○○路二０五巷二四
    之一號前查獲，並扣得如附表編號七所示第一級毒品海洛因。於九十四年三月
    十七日四時三十分許，為警循線在台中市○區○○○路一一０號中山醫院大慶分
    院內科九樓八九二五號病房內查獲，並扣得如附表編號八、九所示之物。
二、案經臺中市警察局、臺中市警察局第二分局、臺中縣警察局霧峰分局、台中市警
    察局第一分局、第三分局分別報請臺灣臺中地方法院檢察署檢察官偵查起訴及移
    送併辦。
    理      由
一、右揭事實，業據被告乙○○分別於警訊、檢察官偵訊及本院審理時坦承不諱，且
    查：
（一）被告乙○○於九十三年七月十五日為警查獲當日所採集之尿液，經送詮昕科技
      股份有限公司檢驗，並以氣相層析質譜儀方式複驗確認，結果安非他命類暨鴉
      片海洛因代謝物（可待因、嗎啡）類均呈陽性反應，此有該公司於九十三年七
      月二十一日出具之第00000000號濫用藥物尿液檢驗報告一紙附於九十
      三年度毒偵字第二五四一號卷第五十三頁可憑。復有扣案如附表編號一所示之
      第一級毒品海洛因四小包可證，該包毒品經鑑定結果，確含第一級毒品海洛因
      成份，淨重一．０九公克，包裝重○．六五公克，有法務部調查局九十三年八
      月三十一日調科壹字第一二○○一四一九七號鑑定通知書附於原審卷第六十九
      頁可考。並有如附表編號二所示之安非他命十一小包（合計含袋重十一公克）
      扣案可證。
（二）被告於九十三年十一月十五日下午七時三十分許，在臺中市○○路一八三號前
      其友人黃三元住處為警查獲時所採集之尿液，經檢驗結果亦呈鴉片海洛因代謝
      物（可待因、嗎啡）類陽性反應，亦有詮昕科技股份有限公司於九十三年十一
      月二十四日出具之第三Ｂ一七○○四三號濫用藥物尿液檢驗報告一紙附於九十
      三年度偵字第四七五二號卷第四十八頁可稽，復有扣案如附表編號三所示之第
      一級毒品海洛因一小包可證，該包毒品經鑑定結果，確含第一級毒品海洛因成
      份，淨重五．八三公克，包裝重○．五七公克，有法務部調查局九十三年十一
      月十五日調科壹字第一二○○一四九○五號鑑定通知書附於同卷第五十五頁可
      考。
（三）嗣被告因通緝而於九十三年十二月十六日被查獲到案，並由原審法院裁定羈押
      ，經原審函請臺灣臺中看守所為被告採尿送驗結果，仍呈鴉片海洛因代謝物（
      可待因、嗎啡）類陽性反應，有詮昕科技股份有限公司於九十三年十二月三十
      日出具之第三Ｃ二四○一八九號濫用藥物尿液檢驗報告一紙附於原審卷可稽，
      並有如附表編號四所示之第一級毒品海洛因，及編號五、六之物扣案可證。
（四）被告於九十四年二月十七日十三時二十分許，為警循線在台中市○區○○○路
      二０五巷二四之一號前查獲時所採集之尿液，經送中山醫學大學附設醫院藥物
      濫用檢測中心檢驗，結果安非他命類暨鴉片類代謝物均呈陽性反應，此有該中
      心於九十四年二月二十四日出具之檢驗報告一紙附於九十四年度毒偵字第一二
      一一號卷內可憑。復有扣案如附表編號七所示之第一級毒品海洛因十一小包可
      證。
（五）而被告於九十四年三月十七日四時三十分許，為警循線在台中市○區○○○路
      一一０號中山醫院大慶分院內科九樓八九二五號病房內查獲時，除同時扣得如
      附表編號八所示之海洛因殘渣袋外，並另扣得如附表編號九所示之注射針筒五
      支、橡皮筋一條、玻璃吸食器一個等供其施用毒品之物。綜上所述，被告之自
      白與事實相符，可以作為認定犯罪之證據。
（六）又被告前曾因施用毒品案件，於八十九年間經原審法院裁定強制戒治，自九十
      年一月十二日入臺中戒治所執行強制戒治，九十年六月二十二日停止戒治，續
      執行前案假釋撤銷後之殘刑及有期徒刑一年，至九十二年十二月十二日縮刑期
      滿執行完畢釋放，強制戒治部份則至九十年十一月二十四日期滿以執行完畢論
      ，有法務部全國檢察官線上查詢刑案人犯在監所最新資料報表、臺灣臺中地方
      法院檢察署刑案資料查註紀錄表及臺灣高等法院被告全國前案紀錄表在卷可稽
      。本件事證明確，被告於強制戒治執行完畢釋放後五年內再犯毒品危害防制條
      例第十條之犯行應堪認定。
二、核被告乙○○所為，分別係犯毒品危害防制條例第十條第一項、第二項之施用第
    一級、第二級毒品罪。被告於施用前、後，持有第一級毒品海洛因、第二級毒品
    安非他命之低度行為，已為施用之高度行為所吸收，不另論罪。其先後多次施用
    第一級毒品海洛因及先後二次施用第二級毒品安非他命之犯行，時間緊接，罪名
    相同，顯係基於概括犯意反覆實施，均應依連續犯之規定論以一罪，並均加重其
    刑。所犯施用第一級、第二級毒品之二罪間，罪名不同，犯意各別，應分論併罰
  。檢察官雖僅就被告九十三年七月十五日以前施用第一級、第二級毒品之犯行起
    訴，然被告於九十三年七月十五日以後，至九十四年三月十五日止又連續施用第
    一級毒品海洛因之犯行及於九十四年二月十七日十三時二十分許回溯四日內之某
    一時點，再度施用第二級毒品安非他命之犯行，與前揭已起訴部分具有連續犯之
    裁判上一罪關係，為起訴效力所及，本院自得併予審理。又被告前因施用毒品案
    件，經原審法院以八十九年度訴字第二八○八號刑事判決判處施用第一級毒品部
    份有期徒刑八月、施用第二級毒品部份有期徒刑六月，應執行有期徒刑一年，於
    九十二年十二月十二日縮刑期滿執行完畢，有臺灣臺中地方法院檢察署刑案資料
    查註紀錄表、臺灣高等法院被告全國前案紀錄表在卷可稽，被告於執行完畢後五
    年內再犯本件有期徒刑以上之罪，為累犯，應依刑法第四十七條之規定加重其刑
    ，並與前述連續犯之規定遞加重之。原審以被告罪證明確，予以論罪科刑，固非
    無見。惟查原判決未及審酌被告自九十三年十二月十六日凌晨一、二時許之後至
    九十四年三月十五日止施用第一級毒品及於九十四年二月十七日十三時二十分許
    回溯四日內之某一時點，再度施用第二級毒品安非他命之犯行，尚有未洽。被告
    上訴請求從輕量刑，固無可取，然原判決既有前述可議之處，自應由本院將原判
    決撤銷改判。爰審酌被告已有多次施用毒品前科，不能決心戒除，反越陷越深，
    一再施用，無視政府禁絕毒品之禁令，惟施用毒品止於自傷行為，且其於本院已
    坦承犯行，態度尚佳等一切情狀，分別量處如主文第二項所示之刑，並定其執行
    刑。扣案如附表編號一、二、所示之第一級毒品海洛因四小包、第二級毒品安非
    他命十一包，扣案如附表編號八之含海洛因之殘渣袋三個，因其中之海洛因已無
    法分離，亦屬毒品，被告雖否認為其所有，仍應依毒品危害防制條例第十八條第
    一項前段之規定，宣告沒收銷燬之，扣案如附表編號三所示之第一級毒品海洛因
    一小包、編號四所示之第一級毒品海洛因五小包，編號七所示之第一級毒品海洛
    因十一小包，應依同一規定沒收銷燬之。扣案如附表所示編號五、六之物，均為
    被告所有，供施用海洛因所用之物，業經被告於九十三年十二月十六日內勤檢察
    官訊問時供承在卷（見九十四年度毒偵字第九號卷），應依刑法第三十八條第一
    項第二款之規定宣告沒收。另扣案如附表編號九所示之海洛因注射針筒五支、橡
    皮筋一條、玻璃吸食器一個等物，非專供施用第一級、第二級毒品所用之物，且
    係黃翰虹所有，業據被告供承在卷，並據黃翰虹於警詢時供述甚明，爰不予宣告
    沒收，附此敘明。
三、據上論斷，應依刑事訴訟法第三百六十九條第一項前段、第三百六十四條、第二
    百九十九條第一項前段、毒品危害防制條例第十條第一項、第二項、第十八條第
    一項前段，刑法第十一條前段、第五十六條、第四十七條、第五十一條第五款、
    第三十八條第一項第二款，判決如主文。
本案經檢察官甲○○到庭執行職務。
中      華      民      國      九十四  年      五      月      三      日
                                臺灣高等法院臺中分院刑事第六庭
                                      審判長法  官  李  文  雄
                                            法　官　邱　顯　祥
                                            法　官　劉　連　星
右正本證明與原本無異。
施用第一級毒品部分得上訴。
施用第二級毒品部分不得上訴。
如不服本判決應於收受送達後十日內向本院提出上訴書狀，其未敘述上訴之理由者並
得於提起上訴後十日內向本院補提理由書（均須按他造當事人之人數附繕本）。
                                            書記官  陳  秀  真
中      華      民      國      九十四  年      五      月      四      日
附錄法條
毒品危害防制條例第十條
施用第一級毒品者，處六月以上五年以下有期徒刑。
施用第二級毒品者，處三年以下有期徒刑。
附表：
編號    名稱及數量
一、第壹級毒品海洛因肆小包（合計淨重壹點零玖公克，包裝重零點陸伍公克）（起
    訴部份，九十三年七月十五日扣案）
二、第貳級毒品安非他命拾壹小包（合計含袋重拾壹公克）（起訴部份，九十三年七
    月十五日扣案）
三、第壹級毒品海洛因壹小包（淨重伍點捌公克，包裝重零點伍柒公克）（併案九
    十三年度毒偵字第四七五二號部份，九十三年十一月十五日扣案）
四、第壹級毒品海洛因伍小包（合計含袋重共陸點柒玖公克）（併案九十四年度毒偵
    字第九號部份，九十三年十二月十六日扣案）
五、海洛因注射針筒壹支（併案九十四年度毒偵字第九號部份，九十三年十二月十六
    日扣案）
六、藥鏟貳支（併案九十四年度毒偵字第九號部份，九十三年十二月十六日扣案）
七、第壹級毒品海洛因拾壹小包（含袋重陸點伍公克）（併案九十四年度毒偵字第一
    二一一號部分，九十四年二月十七日扣案）
八、海洛因殘渣袋個（併案九十四年度毒偵字第一七六五號部分，九十四年三月十
    七日扣案）
九、海洛因注射針筒伍支、橡皮筋壹條、玻璃吸食器壹個（併案九十四年度毒偵字第
    一七六五號部分，九十四年三月十七日扣案）
                                                                        Ａ
